【裁判字號】    89,上訴,1464
【裁判日期】    890922
【裁判案由】    期貨交易法等
【裁判全文】
臺灣高等法院高雄分院刑事判決                  八十九年度上訴字第一四六四號
    上  訴  人    台灣高雄地方法院檢察署檢察官
    上訴人即被告  乙○○
    被      告    丙○○
    右四人共同
    選任辯護人    施秉慧  律師
右上訴人因被告違反期貨交易法等案件，不服臺灣高雄地方法院八十九年度訴字第七
一八號中華民國八十九年九月二十二日第一審判決（起訴案號：臺灣高雄地方法院檢
察署八十八年度偵字第二八七八號），提起上訴，本院判決如左：
    主  文
原判決關於乙○○、丁○○、戊○○部分撤銷。
乙○○共同未經許可，擅自經營期貨經理及顧問事業，處有期徒刑壹年肆月。扣案之
甲司執照壹冊、甲司組織表壹冊、國際金融商品分析報導壹冊、國際金融商品投資壹
冊、客戶聯絡資料表壹冊、合約書壹冊、交易規則壹冊、交易月報表壹冊、匯款水單
壹冊、收支統計表壹冊、帳號資料壹冊、交易紀錄貳冊、磁碟片參片均沒收。
丁○○共同未經許可，擅自經營期貨及顧問經理事業，處有期徒刑壹年。前項扣案之
甲司執照壹冊、甲司組織表壹冊、國際金融商品分析報導壹冊、國際金融商品投資壹
冊、客戶聯絡資料表壹冊、合約書壹冊、交易規則壹冊、交易月報表壹冊、匯款水單
壹冊、收支統計表壹冊、帳號資料壹冊、交易紀錄貳冊、磁碟片參片均沒收。
戊○○共同未經許可，擅自經營期貨經理及顧問事業，處有期徒刑壹年，緩刑年。
第壹項扣案之甲司執照壹冊、甲司組織表壹冊、國際金融商品分析報導壹冊、國際金
融商品投資壹冊、客戶聯絡資料表壹冊、合約書壹冊、交易規則壹冊、交易月報表壹
冊、匯款水單壹冊、收支統計表壹冊、帳號資料壹冊、交易紀錄貳冊、磁碟片參片均
沒收。
其他上訴駁回。
    事  實
一、乙○○係設於高雄市新興區○○○路二五一號八樓之五「高士得國際有限甲司」
    （以下簡稱：高士得甲司）董事，丁○○及戊○○各係該甲司總經理、業務經理
    ，均為甲司法所稱之甲司負責人，渠等三人均明知高士得甲司未經主管機關許可
    並發給證照，不得經營期貨經理事業、期貨顧問事業，且該甲司之營業項目為國
    際貿易業、投資顧問業及企業經營管理顧問業，至於期貨經理及顧問等業務均不
    在登記業務範圍內，竟共同基於非法經營期貨經理及顧問事業之犯意聯絡，自民
    國八十七年四、五月間起，在高雄、台南及屏東等縣市地區招攬客戶，並在上開
    高雄地址提供分析操作之市場行情，或以電腦設備提供英磅、日幣、馬克、瑞士
    法郎等外匯資訊等方式，而為設於香港之ＧＯＬＤＴＲＯＮ  ＡＳＩＡ  ＰＡＣ
    ＩＦＩＣ  ＬＴＤ．（即亞太高士得股份有限甲司，以下簡稱：亞太高士得甲司
    ）招攬不特定民眾於香港匯豐銀行開設美金帳戶，由該等民眾自行下單買賣，或
    接受該等民眾之委託，代客戶操作買賣，而經營甲司登記範圍外之期貨經理、顧
    問業務。彼等之經營方式係所招攬前來之客戶須與亞太高士得甲司簽訂「信託投
    貨合約書」，以電匯繳交一萬美元以上之保證金至亞太高士得甲司設於香港匯豐
    銀行、帳號000--000--000000之帳戶內後，即可以三十倍之信用額
    度，進行外匯保證金交易之期貨交易行為；俟客戶決定買賣口數後，以電話委託
    高士得甲司之業務人員下單，當日投單交易，每口應繳保證金為一千美元（日幣
    、馬克、瑞士法郎）至一千五百美元（英磅）不等；如需過夜留倉，每口應繳保
    證金為三千美元（日幣、馬克、瑞士法郎）至三千五百美元（英磅）不等；每次
    敲單成交合約數以二至五十口為限；每日就各該外幣匯率在市場行情浮動之漲跌
    ，結算差價而計算盈虧；每口交易由亞太高士得甲司收取手續費八十美元，乙○○等人從中賺取每口新台幣八百元而牟利。嗣有客戶陳振順、吳秀卿等人分別受
    招攬而為期貨交易。迄八十七年十二月十四日經調查人員執搜索票前往高士得甲
    司搜索，扣得乙○○等四人所有供犯罪所用之甲司執照、甲司組織表、國際金融
    商品分析報導、國際金融商品投資指南、客戶聯絡資料表、合約書、交易規則、
    交易紀錄、交易月報表、匯款水單、收支統計表、帳號資料及磁碟片等物。
二、案經法務部調查局高雄市調查處移送台灣高雄地方法院檢察署檢察官偵查起訴。
    理  由
壹、被告乙○○、丁○○、戊○○部分（即撤銷改判部分）：
一、訊據被告乙○○、丁○○及戊○○等三人均矢口否認有何犯行，被告乙○○、丁○○辯稱：高士得甲司是仲介客戶與亞太高士得甲司訂立信託投資契約進行海外
    投資，客戶與亞太高士得甲司簽約後，即由亞太高士得甲司以自己名義進行交易
    ，投資標的不限於外匯，也可以投資股票或基金等金融商品，客戶無權過問投資
    事宜，該投資屬境外活動，並不違法，伊並未擅自經營期貨業務云云；被告戊○○辯稱：伊負責組員訓練工作，不負責業務云云。惟查：
(一)、被告乙○○已自承其係高士得甲司實際出資者及業務執行者，而被告丁○○則於
    調查局訊問時，供稱：其自八十七年五月間起，在高士得甲司擔任總經理，主要
    經理甲司營運、組訓、業務開發、人事管理等相關業務；戊○○亦稱：其自八十
    七年五月間起，在高士得甲司擔任業務經理，主要業務係負責甲司員甲融專員的
    組訓工作，偶而會陪同業務金融專員，尤其新進者，拜訪客戶，解析金融國際行
    情，爭取客戶的認同（以上均見調查局卷），並有高士得甲司之經濟部甲司執照
    一份可參（見偵卷第四一頁），足見被告等三人均為甲司法第八條所稱之高士得
    甲司負責人。
(二)、關於高士得甲司之招攬客戶及營運方式，為：由該甲司業務人員，向不特定社會
    大眾以電話或親自拜訪，介紹有關國際金融商品投資等訊息，倘使客戶有意願投
    資，則由該甲司業務員交付「信託投資合約書」約客戶簽名，然後再寄給英屬維
    京群島「亞太高士得股份有限甲司」簽名，完成雙方從事外保證金之合約書的
    簽訂手續，其中一本合約書再寄還給客戶收執，當客戶繳足美金至少一萬元的保
    證金後，該甲司將為客戶分析操作外保證金交易的市場行情等相關資訊，由客
    戶自行決定買賣口數後，打電話至本甲司，再立即轉接亞太高士得甲司下單交易
    。有時，客戶也至甲司觀看提供的電腦設備，以了解當日國際金融商品的走勢行
    情，以作為下單買賣分析的參考依據。客戶所繳交的保證金係存入亞太高士得甲
    司設於香港匯豐銀行、帳號000--000--000000之帳號。其交易規則
    為，客戶可至該甲司使用提供的電腦設備，或由該由甲司提供相關外資訊後，
    供客戶自行下單交易外商品，交易外商品種類包括英磅、日幣、馬克、瑞士
    法郎等四種，當日投單交易每一口數保證金除英磅為一千五百元美金外，其餘金
    幣、馬克、瑞士法郎三種均為一千美元，如需過夜留倉，每一口數美金保證金英
    磅為三千五百美元，其餘日幣、馬克、瑞士法郎為三千美元；每次敲單成交合約
    數以二至五十口為限；每日就各該外幣匯率在市場行情浮動之漲跌，結算差價而
    計算盈虧。而且，客戶每從事一口數外保證金買賣交易時，由亞太高士得甲司
    抽取客戶八十元美金之手續費，另亞太甲司則給予招攬之業務員每口數新台幣八
    ００元作為酬庸，亦經被告等三人分別於調查局中陳述明確，核彼等三人所述情
    節相符（以上均見調查局卷）。
(三)、證人即高士得甲司客戶陳振順及吳秀卿於調查中受訊時，亦分別證稱：經由高士
    得甲司之業務招攬，而前往該甲司簽約為英磅、日幣、馬克、瑞士法郎等外保
    證金之交易買賣，當日投單交易每一口數保證金除英磅為一千五百元美金外，其
    餘金幣、馬克、瑞士法郎三種均為一千美元，如需過夜留倉，每一口數美金保證
    金英磅為三千五百美元，其餘日幣、馬克、瑞士法郎為三千美元；每次敲單成交
    合約數以二至五十口為限；每日就各該外幣匯率在市場行情浮動之漲跌，結算差
    價而計算盈虧，高士得甲司並提供電腦設備供客戶看盤，以了解國際甲司商品市
    場的走勢行情，並每日製作分析操作外保證金交易行情等資訊，傳真給客戶作
    為下單買賣之依據等語，經核與被告等人所稱之招攬及交易方式情節符合（以上
    均見調查局筆錄）。證人吳秀卿在原審法院亦到庭結證：「（問：與高士得甲司
    何人接洽？）戊○○」、「（問：是否知高士得甲司如何交易？）賺取外匯差價
    」、「（問：是委由戊○○操作，還是妳的意思？）甲司會做評估，給我看評估
    表，再徵詢我的意見由我決定」、「我若要買賣都打電話給戊○○」、「（問：
    妳所付的錢，是投資額或保證金）是倍數交易」、「（問：是否見過扣案之分析
    報導？）見過」甚明（見原審卷第五七至五九頁）。其於本院調查中，亦證稱：
    「（問：如何認識丁○○、戊○○二人？）朋友介紹的，有時去銀行存款時碰到
    朋友，朋友介紹我們認識的。大約是在二、三年前，民國八十六、八十七年左右
    ，時間太久了不太記得了。」「（問：認識之後有無來往？）我之前就知道可以
    做外幣的買賣，因香港有證券商說可起以在香港開戶，做外幣的買賣，我並沒有
    去香港開戶，是丁○○與戊○○把開戶資料拿到我上班的地點高雄市○○○路那
    裡填寫開戶資料，填完之後我將資料交給他們處理。」「（開戶之後有無買賣過
    ？次數？時間？）有買賣過，次數及時間已經忘記了。」「（問：買賣的時候的
    方式？）開戶之後通常一段時間之後他們會有貨幣升貶的評估，戊○○會將資料
    拿給我，有時會拿過來給我，有時候會傳真過來，我看了資料之後如果要下單的
    話就向她說。」「（問：買過哪種貨幣？）美金、日幣都有買過。」「（問：買
    賣金錢如何匯？）我們開戶以後在香港匯豐銀行會有一個帳號，我就把錢匯過去
    ，我們都是從銀行以電匯的方式匯過去」等語（見本院卷第六六至六八頁）。又
    證人吳秀卿與被告戊○○所簽訂之委任授權書（附於調查局卷）第一條亦約定：
    「甲方（吳秀卿）請求乙方（或乙方指定之代理人，乙方指戊○○）利用工作之
    閒暇，代為協助甲方處理信託亞太高士得股份有限甲司在國外地區投資買賣金融
    商品之事務，乙方允為處理」，足徵被告戊○○確有參與客戶之簽約及下單等事
    項，非其所稱僅負責訓練工作。
(四)、次查，扣案之信託投資合約書第二條明訂：「由於高士得係以自己之資金及名義
    在國際市場為客戶買賣金融商品，故客戶同意必須維持由高士得所指定的最低擔
    保金，又當高士得通知客戶時，客戶應立即在指定的日期之前存入所需額外擔保
    金，或其他款項。．．．」（附於調查局卷），扣案亞太高士得股份有限甲司交
    易及擔保金規則第二條（在扣案證物內）亦明訂信託交易必須之擔保金（Margin
     Requirements ）為：當日交易，每口應繳保證金為一千美元至一千五百美元不
    等，如需過夜留倉，每口應繳保證金為三千美元至三千五百美元不等；第八條並
    就交易方式分為「敲單」、「掛單」二種，前者係由客戶先向亞太高士得甲司詢
    價，待該甲司報價後，由客戶自行決定交易與否，並立即將決定告知該甲司，經
    該甲司確認接受後，即完成交易，各商品每次敲單成交合約數以二至五十口合約
    為限；後者則由客戶以限價或收市價指令委託該甲司交易者屬之，此有信託投資
    合約書六份、交易及擔保金規則一份在卷可佐，且亞太高士得甲司提供與客戶之
    信用倍數達三十倍，較國內其他銀行為十至二十倍不等為高，亦有國際金融商品
    投資指南（見第六點）扣案可證，顯見其投資方式係由客戶依約繳交保證金後，
    由亞太高士得甲司授予客戶信用額度，以三十倍之金額自行決定是否進行外匯投
    資無誤，被告等辯稱客戶與亞太高士得甲司訂約後，即由亞太高士得甲司全權決
    定進行交易與否云云，委無足採。
(五)、此外，並有扣案之甲司執照、甲司組織表、國際金融商品分析報導、客戶聯絡資
    料表、合約書、交易規則、交易月報表、匯款水單、收支統計表、帳號資料各一
    冊、交易紀錄二冊、磁碟片參片等物足以佐證，被告三人之犯行洵足認定。本件
    事證明確，應依法論科。
二、按所謂外匯保證金交易，係指投資人先將一定金額資金存於銀行帳戶，做為外匯
    交易之保證金，經銀行或期貨商同意授予客戶若干信用擴張倍數，利用財務槓桿
    方式使其可以操作相當於存入資金若干倍之交易金額，於結清時僅須做一反方向
    交易，將部位結清交割差價即可，為槓桿保證金交易之一種，原非狹義之期貨交
    易，然因期貨交易法第三條第一項第四款亦將之納入規範，故屬廣義之期貨交易
    之一。而同法第四章第一節關於期貨商之規定（第五十六條至第七十九條），係
    針對經營狹義期貨交易業務者所設，並不包含槓桿保證金交易在內，此觀同法第
    四章第二節就槓桿交易商另設規範自明（第八十條、第八十一條）；至同法第四
    章第三節所稱之「期貨服務事業」，則應包含狹義及廣義之期貨交易在內，始足
    以達成其保護投資人及健全市場管理之規範目的。次按，無論期貨交易商或槓桿
    交易商，均係以自己之名義為客戶之計算，於市場中進行交易者，始足當之。若
    係逕以客戶名義為客戶計算而進行交易，則屬期貨經理事業，僅受同法第八十二
    條以下之規範，並不適用期貨商或槓桿交易商之規定。再按，中央銀行外匯局及
    財政部雖分別根據期貨交易法第三條第二項之規定，以八十六年五月二十四日（
    八六）台央外柒字第０四０一二一六號函及八十六年六月一日（八六）台財證（
    五）字第０三二四０號函甲告不適用期貨交易法之對象，然此係為避免相關主管
    機關之管理範圍重複而為，其所豁免之對象，分別為「中央銀行指定辦理外匯業
    務之銀行及外匯經紀商」、「經核定之金融機構」，而不及於與上開外匯指定銀
    行、外匯經紀商或經核定之金融機構進行交易之期貨經理事業或期貨顧問事業，
    故經營期貨之經理、顧問業務者，仍須得主管機關之許可，始得為之，不能謂所
    有期貨服務事業均因上開函示而豁免期貨交易法之適用。至若所經理或提供顧問
    諮詢之期貨交易係在海外進行，並非與「中央銀行指定辦理外匯業務之銀行及外
    匯經紀商」、「經核定之金融機構」為之者，更無上開函示適用之餘地。
三、又高士得甲司之營業項目為國際貿易業、投資顧問業及企業經營管理顧問業，此
    有該甲司之甲司執照可參，是本件被告乙○○、丁○○、戊○○未經許可，招攬
    客戶與亞太高士得甲司簽訂契約，並於香港匯豐銀行開設美金帳戶，藉收取手續
    費之方式，以客戶名義代為操作外幣保證金交易，及提供場所、設備、相關外匯
    資訊或投資建議，供客戶自行下單交易之行為，係分別該當期貨經理事業與期貨
    顧問事業，核其所為，係違反期貨交易法第八十二條第一項之規定，而犯同法第
    一百十二條第五款未經許可擅自經營期貨經理事業、期貨顧問事業及甲司法第十
    五條第三項經營登記範圍以外業務之罪。彼等三人間就上開犯行，有犯意聯絡及
    行為之分擔，均係共同正犯。被告等三人一行為觸犯數罪名，為想像競合犯，應
    從一重之違反期貨交易法第一百十二條第五款規定論處。
四、原審予以論罪科刑，固非無見，惟(一)本件被告丁○○係高士得甲司總經理，戊○○則係業務經理，依甲司法第八條第二項規定，於執行職務範圍內，亦為甲司負
    責人，從而其與乙○○間，共同違反甲司法第十五條第三項規定部分，並無刑法
    第三十一條第一項之適用，原審認有該條之適用，尚有未洽。(二)關於原判決事實
    欄被告有「散發不實廣告，對外佯稱該甲司『特別為國內投資者引進英國外匯經
    紀商在台註冊，現已領取全省第一張合法經營外匯保證金交易牌照，並重金禮聘
    調查局副局長程泉先生為本甲司名譽顧問，投資者可自行或委託本甲司代為操作
    』」部分，並無證據證明係被告等人所為（理由詳後述），原審認係被告等人所
    為，亦有未洽，被告等人上訴意旨否認犯罪，雖無足取，惟原判決既有可議之處
    ，應由本院予以撤銷改判。審酌被告三人均無前科，有臺灣高等法院被告全國前
    案紀錄表可參，被告乙○○係甲司之出資者，並實際參與期貨經理行為，其餘二
    人則係受乙○○僱用，並未出資，但丁○○則擔任總經理職務，戊○○則係業務
    經理，二人之職務不同，其等行為雖係不法，但並未使用詐術手段詐騙客戶，所
    經營之規模尚非龐大及犯後態度尚稱良好等一切情狀，各量處如主文所示之刑，
    以資懲儆。又查被告戊○○未曾受有期徒刑以上刑之宣告，有卷內前科表可查，
    其於甲司內係居業務經理地位，與其餘二位被告之職務尚屬有別，年紀較輕，經
    此偵、審程序及科刑判決教訓，應知警惕諒無再犯之虞，本院認所宣告之刑，以
    暫不執行為適當，併諭知緩刑三年，以勵自新。扣案之甲司執照、甲司組織表、
    國際金融商品分析報導、客戶聯絡資料表、合約書、交易規則、交易月報表、匯
    款水單、收支統計表、帳號資料各一冊、交易紀錄二冊、磁碟片三片等物，係被
    告等所有供犯罪所用之物，業經被告供述在卷，爰依刑法第三十八條第一項第二
    款之規定宣告沒收。
五、甲訴意旨另認：被告等人尚有在高雄、臺南及屏東地區散發不實廣告，對外佯稱
    該甲司「特別為國內投資者引進英國外匯經紀商在台註冊，現已領取全省第一張
    合法經營外匯保證金交易牌照，並重金禮聘調查局副局長程泉先生為本甲司名譽
    顧問，投資者可自行或委託本甲司代為操作」之事實，係以證人鄭竹軒之指述，
    並有廣告傳單一張扣案為證（見調查局卷），惟證人鄭竹軒並非高士得甲司之客
    戶，而依所述，該件傳單係其友人之友人因高士得甲司下單，因認高士得甲司有
    問題，乃請其前往了解，因而取得該傳單，而該最先交付傳單之人其未見過，且
    其又稱：不方便陳述其友人之詳細資料，此業經其於原審法院（見原審卷第一０
    六頁）、本院調查中（見本院卷第八一頁）分別陳明在卷，因此，該傳單之來源
    如何並非無疑；何況，本件調查局人員前往高士得甲司搜索時，並未查扣之相同
    傳單在案，此亦有搜索扣押筆錄可參，而傳單係作為宣傳之用，其印刷數量通常
    不少，以達到廣為宣傳之用，並通常會置於甲司營業處所之明顯處，以供客戶取
    閱，如果前開傳單確係被告等所印刷，何以調查人員前往搜索時，並未查扣相同
    之傳單﹖因此，自難以證人鄭竹軒之唯一指述，即認定前開傳單係被告等人所為
    ，惟此部分行為，雖非被告等人所為，但對於被告等人應負之前開從事期貨經理
    及顧問事業行為等罪責並不影響，併此敘明。
貳、被告丙○○（即上訴駁回部分）：
一、甲訴意旨另以：被告丙○○係高士得甲司之特別助理，亦基於共同之犯意聯絡及
    行為分擔，與被告乙○○、丁○○、戊○○以上開方式共同經營期貨經理事業及
    期貨顧問事業，因認被告丙○○亦涉有違反甲司法第十五條第一項及期貨交易法
    第一百十二條第一項第五款之罪嫌等情。
二、按犯罪事實應依證據認定之，無證據不得推定其犯罪事實。又不能證明被告犯罪
    者，應諭知無罪之判決，刑事訴訟法第一百五十四條、第三百零一條第一項分別
    定有明文。又事實之認定，應憑證據，如未能發現相當證據，或證據不足以證明
    ，自不能以推測或擬制之方法，為裁判基礎（最高法院四十年台上字第八六號判
    例參照）；且認定犯罪事實所憑之證據，雖不以直接證據為限，間接證據亦包括
    在內，然而無論直接證據或間接證據，其為訴訟上之證明，須於通常一般之人均
    不致有所懷疑，而得確信其為真實之程度者，始得據為有罪之認定，倘其證明尚
    未達到此一程度，而有合理之懷疑存在而無從使事實審法院得有罪之確信時，即
    應由法院為諭知被告無罪之判決（最高法院七十六年台上字第四九八六號判例參
    照）。
三、本件甲訴人認被告丙○○涉有上開犯嫌，係以被告丙○○在高士得甲司擔任特別
    助理，與擔任負責人、總經理、業務經理之被告乙○○、丁○○、戊○○各有所
    司，相互配合以達成該甲司期貨交易事項為據。訊據被告丙○○堅決否認有何經
    營期貨經理事業、期貨顧問事業之犯行，辯稱：伊在甲司擔任董事長助理、負責
    建保等行政庶務工作，不參與甲司業務等語。
四、經查：被告丙○○在高士得甲司擔任董事長助理之職，所職司者係員工之全民健
    康保險及該甲司經常性財務支出等行政庶務事項，業經其於調查局、偵訊、原審
    法院及本院審理中供述明確（見調查局筆錄、偵卷第五七頁背面、原審卷第九七
    頁、本院卷第五五頁），且上開扣案證據資料亦無一足認被告丙○○與外匯保證
    金之業務經營有關，尚難僅以其任職於高士得甲司之事實，逕認被告丙○○與被
    告乙○○、丁○○、戊○○前開違反甲司法第十五條第三項及期貨交易法第一百
    十二條第一項第五款之犯行有犯意聯絡及行為之分擔，卷內既無證據足資證明被
    告丙○○確有甲訴人所指之犯行，此外，復查無其他積極證據足認被告有何違反
    經營甲司登記範圍外之業務或經營期貨經理事業期貨顧問事業之犯行，既不能證
    明被告犯罪，因此原審以不能證明被告犯罪而諭知無罪之判決，核無不合，檢察
    官上訴意旨，仍執前詞，並認被告係擔任乙○○之特別助理，管領財物，對於甲
    司所從事之外保證金之業務流程知之甚詳，且證人即同案被告於調查中亦供述
    ：「收支統計表是由特別助理淑菁所製作，詳情要問丙○○才知道」，及乙○○
    供稱：「甲司其他人員除我的特別助理淑菁，知道收入與平倉口數手續費有倍數
    以上之差距外，沒有別人知道」，足徵其與乙○○等三人應有共犯關係。惟依前
    述，本件並無證明被告有直接從事期貨經理或顧問事業行為，而丁○○等二人雖
    為上開指述，惟依扣案之收支統計表所示，其上資料為高士得甲司各月份之收支
    明細（其上列有薪資、房屋租金、電話費、管理費、廣告費、文具用品、印刷費
    、郵電費、交通費、餐費、雜費、其他及特支費），與一般甲司之收支統計情形
    並無明顯差別之處，因此，戊○○二人所述之真意應係指被告係該項收支統計表
    之製作者，對於前開各項費用之收支情形如何，只有被告才能了解，故難以其二
    人之前開指述，認定被告與彼等具有共犯關係。又依乙○○之指述，被告縱然知
    悉高士得甲司之「收入與平倉口數手續費有倍數以上差距」之事實，但依乙○○
    所述該項差距係亞太高士得甲司給予其之暗盤及客戶留倉所生酬佣金額的差額（
    見調查局卷），足見該項差額係在客戶下單完成後所發生，並非因被告行為之介
    入所致；何況，被告在高士得甲司之工作內容既係「經辦甲司經常性財務出等庶
    務性業務」（見調查局卷之被告筆錄），為完整製作高士得甲司之實際收入及支
    出情形，則乙○○將上情告知被告，衡情，乃在於使甲司會計帳目健全，亦難據
    此認定被告與乙○○等人具有共犯關係，是本件甲訴人之上訴為無理由，應予駁
    回。
據上論結，應依刑事訴訟法第三百六十八條、第三百六十九條第一項前段、第三百六
十四條、第二百九十九條第一項前段、甲司法第十五條第三項、期貨交易法第一百十
二條第一項第五款，刑法第十一條、第二十八條、第五十五條、第三十八條第一項第
二款、第七十四條第一款，判決如主文。
本案經檢察官陳惠珠到庭執行職務。
中    華    民    國         九十       年      三      月     二十     日
                              臺灣高等法院高雄分院刑事第七庭
                                  審判長法官  王光照
                                        法官  黃壽燕
                                        法官  黃仁松
右正本證明與原本無異。
如不服本判決，應於判決送達後十日內向本院提出上訴狀，其未述理由者並應於提
出上訴狀後十日內向本院補提理由書（應附繕本)。
                                      書記官  郭蘭蕙
中    華    民    國         九十       年      三      月    二十一    日
附錄：本判決論罪科刑法條：
甲司法第十五條第三項
甲司負責人違反前二項規定，各處一年以下有期徒刑、拘役或科或併科新臺幣十五萬
元以下罰金，並賠償甲司因此所受之損害。
期貨交易法第一百十二條第一項第五款
有下列情事之一者，處七年以下有期徒刑，得併科新臺幣三百萬元以下罰金。
五、未經許可，擅自經營期貨信託事業、期貨經理事業、期貨顧問事業或其他期貨服
    務事業者。
                                                                      Ｈ


司法院資訊處製作；財團法人民間司法改革基金會備份。
